【裁判字號】    99,訴,918
【裁判日期】    990729
【裁判案由】    妨害性自主
【裁判全文】
臺灣板橋地方法院刑事判決               99年度訴字第918號
公  訴  人  臺灣板橋地方法院檢察署檢察官
被      告  甲○○
選任辯護人  余梅涓律師
上列被告因妨害性自主案件，經檢察官提起公訴（99年度偵字第
4459號），本院判決如下：
    主  文           
甲○○犯乘機性交罪，處有期徒刑壹年捌月，緩刑參年，緩刑期
間付保護管束，另應向執行檢察官指定之政府機關、政府機構、
行政法人、社區或其他符合公益目的之機構或團體提供壹佰小時
之義務勞務，及應接受拾小時之性別平等教育相關課程。
    事  實
一、甲○○與A 女（真實姓名年籍等資料均詳卷）係鄰居，於民
    國99年1 月4 日1 時許，在兩人先以網路即時通取得聯繫後
    ，甲○○便表示前往之意而獲A 女首肯，待至當日2 時許甲
    ○○抵達A 女住處，因A 女仍在使用電腦，甲○○遂先在旁
    自行觀看電視。直到同日4 時許甲○○偶見A 女已經閡眼，
    其竟認有機可趁而萌生乘機猥褻、性交之故意，利用此一女
    不能抗拒之機會伸手進入A 女上衣內，撫摸A 女胸部，繼在
    褪去A 女所著內外褲後，將自己之性器官反覆插入A 女之嘴
    巴與下體且均進入部分，惟因無法完全插入，甲○○遂再拉
    動A 女手掌磨蹭其性器官，直至射精於A 女身上始止。嗣於
    甲○○離開後，A 女方將發現之前開情事告予其姐（真實姓
    名年籍詳卷，下稱A 姐），A 女之父（真實姓名年籍詳卷，
    下稱A 父）進而輾轉得知並報警究辦，終循線查得上情。
二、案經A 女及A 父訴由臺北縣政府警察局樹林分局報告臺灣板
    橋地方法院檢察署檢察官偵查後起訴。
    理  由
一、證據能力部分：按刑事訴訟法第159 條第1 項雖規定，被告
    以外之人於審判外之言詞或書面陳述，除法律有規定外，不
    得作為證據。惟依同法第159 條之5 第1 項、第2 項規定，
    經當事人於審判程序同意作為證據，法院審酌該言詞陳述或
    書面陳述作成時之情況，認為適當者，亦得為證據。當事人
    、代理人或辯護人於法院調查證據時，知有第159 條第1 項
    不得為證據之情形，而未於言詞辯論終結前聲明異議者，視
    為有前項之同意（指同條第1 項之同意作為證據），此乃第
    159 條第1 項所容許，得作為證據之例外規定之一；經查，
    本案被告甲○○、辯護人及檢察官於言詞辯論終結前，均未
    就所調查之證據主張有刑事訴訟法第159 條第1 項不得為證
    據之情形，本院復審酌各該證據作成時之情況，認為適當，
    是本案經調查之證據均有證據能力，合先敘明；至其餘非屬
    供述證據部分，既無傳聞法則之適用，且亦查無違法取得之
    情事存在，自同可作為證據。
二、訊據被告對前開犯罪事實業於本院審理時坦認不諱，上述情
    節並經證人A 女於警詢及偵查中迭予指訴詳盡，更與證人A
    姐、A 父之結證內容互核相符，此外，另有亞東紀念醫院出
    具之受理疑似性侵害事件驗傷診斷書，與臺北縣政府警察局
    樹林分局現場勘察報告與併附照片存卷可查，在在足徵被告
    上開出於任意性之自白，核與事實相符，應值採信。從而，
    本案事證明確，被告犯行已堪認定，應予依法論科。
三、核被告所為，係犯刑法第225 條第1 項之乘機性交罪，被告
    為此性交行為間另行猥褻A 女，該部份既當然包含於性交行
    為之中，後者犯行一經成立，猥褻之舉動即已包含在內，毋
    庸另論以猥褻之罪。查被告遽對A 女為本案犯行固無足取，
    惟審諸被告年輕識淺，因與A 女同臥一室，一時情慾失制，
    於A 女熟睡之情形下，未能自控把持而對之乘機性交，致犯
    本案之罪，該罪法定本刑更為3 年以上10年以下有期徒刑之
    重罪，今念及A 父已於本院審理時明白表示願意原諒被告，
    被告並已給付相當賠償用以彌A 女等所受損害，此有本院辦
    理刑事案件電話記錄查詢表可供佐參，被告確已深刻闡述自
    身歉意，本院衡量被告上開犯罪情節，認若處以法定最低刑
    ，尚嫌過重，本案容有情輕法重之情，爰依刑法第59條規定
    ，酌減其刑。
四、爰審酌被告犯罪動機、目的、手段，犯後坦承犯行，深具悔
    意，態度良好等一切情狀，就其本件犯行，量處如主文所示
    之刑，以示懲儆；末查，被告前未曾因故意犯罪受有期徒刑
    以上刑之宣告，有臺灣高等法院被告前案紀錄表乙份在卷可
    按，其因一時失慮，偶罹刑典，於犯罪後坦承犯行，頗具悔
    意，A 女等亦已表示願意原諒被告如前各情，本院因認被告
    經此偵審程序及罪刑之宣告，當知所警惕，信無再犯之虞，
    前開對之所宣告之刑，以暫不執行為當，爰併依刑法第74條
    第1 項第1 款規定，宣告緩刑期間3 年，以啟自新，另依刑
    法第93條第1 項第1 款之規定，犯刑法第225 條第1 項之罪
    而受緩刑之宣告者，應於緩刑期間付保護管束，再宣告於緩
    刑期間付保護管束。又本院為使被告記取教訓，考量被告正
    值青壯，如得命其於執行檢察官指定之團體中貢獻一己之力
    ，必能發揮莫大助益，且有助於社會，同時使被告得於服務
    中認真學習尊重他人，恪守法治之正確態度，爰再指定如主
    文所示，由被告依執行檢察官之具體指示提供相關對象共計
    100 小時之義務勞務，勉力貢獻所長；最後考量被告未能充
    分體認健康互動之兩性關係，疏對本案A 女予以適度尊重，
    發展正常相處之道，對性行為之可能意義與影響無法充分掌
    握評估，爰再諭知被告另應接受10小時之性別平等教育相關
    課程，以預防再犯，更依刑法第93條第1 項第2 款諭知付保
    護管束，藉勵被告自新，並冀觀其後效。
據上論斷，應依刑事訴訟法第299 條第1 項前段，刑法第225 條
第1 項、第59條、第74條第1 項第1 款、第2 項第5 款、第8 款
、第93條第1 項第1 款、第2 款，判決如主文。
本案經檢察官蘇振文到庭執行職務。
中    華    民    國    99    年    7     月    29    日
                  刑事第六庭  審判長法  官  胡堅勤

                                    法  官  林家賢
                                        
                                    法  官  盧軍傑
上列正本證明與原本無異。
如不服本判決，應於判決送達後10日內敘明上訴理由，向本院提
出上訴狀 (應附繕本) ，上訴於臺灣高等法院。其未敘述上訴理
由者，應於上訴期間屆滿後20日內向本院補提理由書「切勿逕送
上級法院」。
                                    書記官  周玉茹
中    華    民    國    99    年    7     月    29    日
附錄本案論罪科刑法條全文
刑法第225條第1項
對於男女利用其心神喪失、精神耗弱、身心障礙或其他相類之情
形，不能或不知抗拒而為性交者，處3 年以上10年以下有期徒刑
。
對於男女利用其心神喪失、精神耗弱、身心障礙或其他相類之情
形，不能或不知抗拒而為猥褻之行為者，處6 月以上5 年以下有
期徒刑。
第 1 項之未遂犯罰之。

司法院資訊處製作；財團法人民間司法改革基金會備份。
